臺灣臺北地方法院刑事判決
110年度審訴字第1883號
公  訴  人  臺灣臺北地方檢察署檢察官
被      告  范威凱



上列被告因洗錢防制法等案件，經檢察官提起公訴（110年度偵
字第19960、23681、23682、110年度偵緝字第984號），本院判
決如下：
    主  文
本件公訴不受理。 
    理  由
一、公訴意旨如附件起訴書所載。
二、按起訴之程序違背規定者，應諭知不受理之判決，並得不經
    言詞辯論為之，刑事訴訟法第303條第1款、第307條分別定
    有明文。而刑事訴訟係對於特定被告之特定犯罪事實所進行
    之程序，被告在刑事訴訟上具有為訴訟主體及訴訟客體之地
    位，不僅是刑事訴訟之當事人，更為訴訟程序之對象。如於
    檢察官偵查中，被告死亡，依刑事訴訟法第252條第6款之規
    定，檢察官應為不起訴之處分，以終結其偵查程序。如於法
    院審理中，被告死亡者，法院始依刑事訴訟法第303條第5款
    之規定為不受理之判決，以終結其訴訟關係。若於檢察官偵
    查時，被告已死亡，而檢察官未依上述規定為不起訴處分，
    仍向該管法院起訴者，因檢察官提出起訴書於管轄法院產生
    訴訟繫屬時，該被告已死亡，訴訟主體業已失其存在，訴訟
    程序之效力並不發生，其起訴程序自屬違背規定，應為不受
    理之判決。
三、經查，被告范威凱已於民國000年0月00日死亡，有個人基本
    資料查詢結果及臺灣高等法院被告前案紀錄表可證（見審訴
    字卷第15、17頁，然本案仍經臺灣臺北地方檢察署於110年1
    1月22日檢送案卷及起訴書至本院，有臺灣臺北地方檢察署1
    10年11月22日北檢邦來110偵19960字第1109093332號函暨本
    院收文戳可憑（見審訴字卷第5頁），是被告業於檢察官起
    訴前死亡，揆諸前揭規定，本案起訴程序違背規定，爰不經
    言詞辯論，逕為不受理之判決。
四、依刑事訴訟法第303條第1款、第307條，判決如主文。
中　　華　　民　　國　　110 　年　　11　　月　　26　　日
          刑事第二十庭  審判長 法  官  洪英花
  　　　　                     法  官  宋恩同
  　　　　                     法  官  賴鵬年
以上正本證明與原本無異。 
如不服本判決應於收受送達後20日內向本院提出上訴書狀，並應
敘述具體理由；其未敘述上訴理由者，應於上訴期間屆滿後20日
內向本院補提理由書（均須按他造當事人之人數附繕本）「切勿
逕送上級法院」。告訴人或被害人如對於本判決不服者，應具備
理由請求檢察官上訴，其上訴期間之計算係以檢察官收受判決正
本之日期為準。 
                               書記官　萬可欣
中　　華　　民　　國　　110 　年　　11　　月　　26　　日
附件：
臺灣臺北地方檢察署檢察官起訴書
                                    110年度偵字第19960號
                                               第23681號
                                               第23682號
                                    110年度偵緝字第984號
　　被　　　告　范威凱　男　00歲（民國00年0月00日生）
　　　　　　　　　　　　籍設○○市○里區○里○道00號
                         (○○市○○區戶政事務所○○區                            所)
　　　　　　　　　　　　國民身分證統一編號：Z000000000號
上列被告因詐欺等案件，已經偵查終結，認應提起公訴，茲將犯
罪事實及證據並所犯法條分敘如下：
　　　　犯罪事實
一、范威凱前因詐欺案件，經臺灣雲林地方法院以106年度易字
    第1150號判決判處有期徒刑10月，甫於民國108年4月1日縮
    短刑期執行完畢出監，詎仍不知悔改。知悉金融機構帳戶資料
    係供個人使用之重要理財及交易工具，關係個人財產及信用之
    表徵，並可預見提供自己之金融帳戶予陌生人士使用，常與詐
    欺等財產犯罪密切相關，可作為犯罪集團遂行詐欺犯罪之人頭
    戶，藉此躲避警方追查，並掩飾犯罪所得之來源及性質，竟
    仍基於幫助詐欺取財及幫助洗錢之不確定故意，於民國109年
    間某日，在臺北市萬華區某處，將其所申辦之華南商業銀行
    帳號000-000000000000號帳戶（下稱華南銀行帳戶）存摺、
    印鑑等資料，交付予不詳之詐欺集團成員使用，詐欺集團成
    員取得范威凱提供之前開帳戶資料後，遂意圖為自己不法之
    所有，基於詐欺之犯意，於如附表所示時間，撥打電話或使
    用手機通訊軟體LINE與如附表所示之葉上群、趙俊瑛、李彥
    呈、潘誼緁、賴冠伶、李宜玲、王儷穎及李瑞綺等人（下稱
    葉上群等8人)聯絡，佯以如附表所示詐騙內容，致葉上群等
    8人陷於錯誤，依指示以如附表所示時間、地點，匯款如附
    表所示之各該款項至范威凱華上開華南銀行帳戶內，並隨即
    為詐欺集團成員提領一空。嗣經葉上群等8人查覺有異，報警
    循而線查獲。
二、案經葉上群、趙俊瑛、李彥呈、潘誼緁、賴冠伶、李宜玲、
    王儷穎及李瑞綺至分別訴由新北市政府警察局蘆洲分局、臺
    北市政府警察局大同分局、基隆市警察局第一分局、臺北市
    政府警察局文山第二分局、新北市政府警察局樹林分局、臺
    南市政府警察局歸仁分局、新北市政府警察局新店分局報告
    臺灣士林地方檢察署陳請臺灣高等檢察署檢察長令轉本署偵
    辦。
　　　　證據並所犯法條
一、證據清單及待證事實：
編號 證據名稱 待證事實 1 被告范威凱於偵訊中供述 坦承上開華南銀行帳戶係其所申辦，並於109年間，在臺北市萬華區某處將該帳戶存摺交予他人之事實。 2 告訴人葉上群於警詢中之 指述暨其所提供之臨櫃匯款回條聯截圖1張、與詐欺集團成員間通訊軟體LINE對話畫面翻拍照片1份 證明告訴人葉上群遭不詳詐欺集團成員詐騙，而於附表所示時間匯款新台幣(下同)62萬元至上開華南銀行帳戶之事實。 3 告訴人趙俊瑛於警詢中之 指述暨其所提供之網路銀行轉帳截圖1張、與詐欺集團成員間通訊軟體LINE對話畫面翻拍照片1份 證明告訴人趙俊瑛遭不詳詐騙集團成員詐騙，而於附表所示時間匯款10萬元至上開華南銀行帳戶之事實。 4 告訴人李彥呈於警詢中之 指述暨其所提供之網路銀行轉帳截圖1張 證明告訴人李彥呈遭不詳詐騙集團成員詐騙，而於附表所示時間匯款4萬6,000元至上開華南銀行帳戶之事實。  5 告訴人潘誼緁於警詢中之 指述暨其所提供之網路銀行轉帳截圖1張、與詐欺集團成員間通訊軟體LINE對話畫面翻拍照片1份 證明告訴人潘誼緁遭不詳詐騙集團成員詐騙，而於附表所示時間匯款1萬8,000元至上開華南銀行帳戶之事實。  6 告訴人賴冠伶於警詢中之 指述暨其所提供之郵局跨行匯款申請書1張、與詐欺集團成員間通訊軟體LINE對話畫面翻拍照片1份 證明告訴人賴冠伶遭不詳詐騙集團成員詐騙，而於附表所示時間匯款6萬元至上開華南銀行帳戶之事實。  7 告訴人王儷穎於警詢中之 指述暨其所提供之中國信託商業銀行帳戶存摺影本、與詐欺集團成員間通訊軟體LINE對話畫面翻拍照片1份 證明告訴人王儷穎遭不詳詐騙集團成員詐騙，而於附表所示時間匯款10萬元至上開華南銀行帳戶之事實。  8 告訴人李宜玲於警詢中之 指述暨其所提供之中國信託商業銀行帳戶存摺影本、與詐欺集團成員間通訊軟體LINE對話畫面翻拍照片1份 證明告訴人李宜玲遭不詳詐騙集團成員詐騙，而於附表所示時間匯款3萬5,400元至上開華南銀行帳戶之事實。  9 告訴人李瑞綺於警詢中之 指述暨其所提供之花蓮二信銀行帳戶存摺影本、與詐欺集團成員間通訊軟體LINE對話畫面翻拍照片1份 證明告訴人李瑞綺遭不詳詐騙集團成員詐騙，而於附表所示時間匯款17萬元至上開華南銀行帳戶之事實。  10 華南銀行帳號000000000000號帳戶客戶資料及歷史交易明細1份 ⑴上開華南銀行帳戶係被告所   申辦之事實。 ⑵告訴人葉上群、趙俊瑛、李彥呈、潘誼緁、賴冠伶、李宜玲、王儷穎及李瑞綺匯入如附表所示款項至華南銀行帳戶後旋即遭提領或轉出之事實。 
二、核被告所為，係犯刑法第30條第1項、第339條第1項之幫助
    詐欺取財罪嫌及刑法第30條第1項、違反洗錢防制法第14條
    第1項之犯同法第2條第2款之幫助洗錢罪嫌。被告以一提供
    帳戶行為，觸犯上開罪名，為想像競合犯，請依刑法第55條
    規定，從較重之幫助洗錢罪嫌論處。又查被告前有如事實欄
    所載之論罪科刑及執行情形，有本署刑案資料查註紀錄表附
    卷可憑，其於徒刑執行完畢5年內，故意再犯本件有期徒刑
    以上之罪，為累犯，請依刑法第47條第1項規定及司法院釋
    字775號解釋意旨，裁量是否加重其刑。
三、依刑事訴訟法第251條第1項提起公訴。
　　此　致
臺灣臺北地方法院
中　　華　　民　　國　 110　　年　　10 　　月　　6　　日
　　　　　　　　　　　　　　　檢  察  官   徐名駒　
本件正本證明與原本無異
中　　華　　民　　國 　110　　年    11     月    3    日
                              書  記  官  陳韋如  
附表：
編號 告訴人 時間 詐騙內容 匯款時間/犯罪結果地/方式 遭詐金額 (新臺幣) 備註 1 葉上群 109年8月、9月間 詐欺集團成員向左列告訴人佯稱：有獲利龐大之賽馬博弈投資，是否要加入等語，致其陷於錯誤，依詐欺集團成員指示於右列時間，在右列地點，以右列方式匯款右列金額至被告華南帳戶內。 109年9月26日12時許/○○縣○○鎮道○路000號/臨櫃匯款 62萬元 士林地檢109年度偵字第20233號卷 2 李彥呈 109年8、9月間 詐欺集團成員向左列告訴人佯稱：介紹一個投資平台資多星，投資50萬元，最多可以獲得500萬元等語，致其陷於錯誤，依詐欺集團成員指示於右列時間，在右列地點，以右列方式匯款右列金額至被告華南帳戶內。 109年9月26日21時23分許/○○市○○區○○街0段00號0樓之00住家中/網路銀行 4萬6,000元 士林地檢110年度偵字第5033號卷 3  趙俊瑛 109年9月25日19時許 詐欺集團成員向左列告訴人佯稱：有可幫忙窮苦人家脫離負債，幫忙賺錢之博弈平台等語，致其陷於錯誤，依詐欺集團成員指示於右列時間，在右列地點，以右列方式匯款右列金額至被告華南帳戶內。 109年9月26日19時30分許/○○市○里區○○○街00號住家/手機轉帳 5萬元 士林地檢109年度偵字第20233號卷     109年9月26日19時35分許/○○市○里區○○○街00號住家/手機轉帳 5萬元 士林地檢109年度偵字第20233號卷  4 李宜玲 109年9月間 詐欺集團成員向左列告訴人佯稱：可以登入「兆興交易網博弈網站」，玩骰子遊戲獲利等語，致其陷於錯誤，依詐欺集團成員指示於右列時間，在右列地點，以右列方式匯款右列金額至被告華南帳戶內。 109年9月26日19時35分許/○○縣○○鎮○○街000巷00弄00號住家/網路銀行轉帳 3萬5,400元 士林地檢110年度偵字第7943號卷  5 潘誼緁 109年8月、9月間 詐欺集團成員向左列告訴人佯稱：可以投資「智利投資」平台獲利等語，致其陷於錯誤，依詐欺集團成員指示於右列時間，在右列地點，以右列方式匯款右列金額至被告華南帳戶內。 109年9月27日15時54分許/○○市○○區○○路0段000號住家/網路銀行轉帳 1萬8,000元 士林地檢110年度偵字第8814號卷 6 李瑞綺 109年9月23日前某時許 詐欺集團成員向左列告訴人佯稱：可以教導如何使用聯博數位系統操作貨幣投資等語，致其陷於錯誤，依詐欺集團成員指示於右列時間，在右列地點，以右列方式匯款右列金額至被告華南帳戶內。 109年9月28日15時19分許/○○市○○路0號住家/網路銀行 17萬元 士林地檢110年度偵字第5155號卷  7 王儷穎 109年9月間某日 詐欺集團成員向左列告訴人佯稱：可以指教導如何使用Vtiint全球首家數據庫分享平台統操作貨幣投賺取匯差等語，致其陷於錯誤，依詐欺集團成員指示於右列時間，在右列地點，以右列方式匯款右列金額至被告華南帳戶內。 109年9月28日16時19分許/不詳地點/網路銀行 10萬元 士林地檢110年度偵字第9223號卷 8 賴冠伶 109年9月29日12時許 詐欺集團成員向左列告訴人佯稱：有專人帶玩百家樂網站超級星遊戲，獲利1比100等語，致其陷於錯誤，依詐欺集團成員指示於右列時間，在右列地點，以右列方式匯款右列金額至被告華南帳戶內。 109年9月29日13時36分許/○○市○○區○○路000號中科口郵局/臨櫃匯款 6萬元 士林地檢109年度偵字第20946號卷